【裁判字號】    97,消債更,1407
【裁判日期】    980216
【裁判案由】    更生事件
【裁判全文】
臺灣板橋地方法院民事裁定          97年度消債更字第1407號
聲  請  人  甲○○
代  理  人  青含國律師
上列當事人聲請消費者債務清理事件，本院裁定如下：
    主  文
債務人甲○○自中華民國98年2月16日16時起開始更生程序。
本件得由司法事務官進行更生程序。
    理  由
一、按法院開始更生程序之裁定，應載明其年、月、日、時，並
    即時發生效力，消費者債務清理條例第45條第1 項定有明文
    。
二、本件聲請意旨略以：聲請人因有不能清償債務情事，民國（
    下同）95年間依「中華民國銀行公會會員辦理消費金融案件
    無擔保債務協商機制」，與最大債權銀行中國信託商業銀行
    （下稱中國信託銀行）達成分期還款協議，同意自95年12月
    起，分60期，利率9.88％，每月償還新台幣（下同）17,579
    元。惟聲請人每月收入扣除依協商條件應清償之金額，無法
    維持最低基本生活，此係不可歸責於己致履行顯有重大困難
    之事由，爰請求裁定准予更生等語。
三、經查，聲請人主張之上開事實，業據其提出債權人清冊、財
    團法人金融聯合徵信中心綜合信用報告（已註記曾經參與銀
    行公會協商；目前狀態「毀諾」）、財政部臺灣省北區國稅
    局財產歸屬資料清單、95暨96年度綜合所得稅各類所得資料
    清單、戶籍謄本為證，並經中國信託銀行檢附協議書、無擔
    保債務還款計劃表向本院陳報明確。雖聲請人於消費者債務
    清理條例施行前，曾與各債權人就無擔保債權成立協商，約
    定自95年12月起，分60期，利率9.88％，按月償還17,579元
    ，有協議書附卷可憑。惟聲請人95、96年度之所得分別為
    221,380元、219,600元，此有該2年度綜合所得稅各類所得
    資料清單在卷可稽。經換算聲請人平均月收入在18,300元至
    18,448元之間，而依協商條件每月應繳利率及金額即高達
    9.88％，17,579元，所餘顯不足以維持個人生活必要支出及
    扶養費用，其履行自有重大困難，聲請人主張因不可歸責於
    己之事由，致履行原協商條件有重大困難，應堪採信。此外
    ，本件又查無聲請人有消費者債務清理條例第6條第3項、第
    8條或第46條各款所定駁回更生聲請之事由存在，是本件更
    生聲請，應屬有據，爰裁定如主文。
四、至於聲請人於更生程序開始後，應另提出足以為債權人會議
    可決或經法院認為公允之更生方案以供採擇，俾免更生程序
    進行至依消費者債務清理條例第61條規定應行清算之程度，
    附此敘明。
中    華    民    國    98    年    2    月    16     日
                    民事第二庭    法  官  陳財旺
上為正本係照原本作成
本件不得抗告
本裁定已於98年2月16日16時公告。
中    華    民    國    98    年    2    月    16     日
                                  書記官  孫國慧


司法院資訊處製作；財團法人民間司法改革基金會備份。
